臺灣臺南地方法院刑事判決
108年度金訴字第224號
公  訴  人  臺灣臺南地方檢察署檢察官
被      告  蔡承學





上列被告因洗錢防制法等案件，經檢察官提起公訴（108年度偵
字第1680號、第1723號、第2706號、第4338號、第4665號、第46
94號、第6222號、第6765號、第13731號），及移送併辦（臺灣
高雄地方檢察署108年度偵字第4340號、第7533號、臺灣南投地
方檢察署108年度偵字第4559號），本院判決如下：
    主  文
蔡承學犯如附表所示之罪，各處如附表「罪名、宣告刑及沒收」
欄所示之刑及沒收。應執行有期徒刑肆年肆月。沒收部分併執行
之。
    事  實
一、蔡承學（違反組織犯罪防制條例部分，非本案審理範圍，詳
    見後述）、王皓銘（另由本院發佈通緝中）均明知真實姓名
    年籍不詳之綽號「小旋風」、「老虎」、「野馬」、「壞壞
    」 成年男子及其餘姓名年籍不詳之成年人所組成之詐欺集
    團，係三人以上、以實施詐術為手段，所組成具有持續性及
    牟利性之有結構性組織，然因缺錢花用，蔡承學於民國107
    年11月初瀏覽臉書facebook徵人廣告後，因貪圖提領贓款2%
    之報酬，即加入該犯罪集團擔任提款車手，領得款項依指示
    交付上手詐欺集團成員；王皓銘於同年11月10日經「小旋風
    」招募後，因貪圖提領贓款1%之報酬，亦基於參與犯罪組織
    之犯意，加入上開犯罪組織，與蔡承學互相搭配，負責測試
    提款卡、清點蔡承學提領之贓款、交水等。蔡承學即與該詐
    欺集團成員共同意圖為自己不法所有，基於三人以上共同詐
    欺取財及掩飾、隱匿特定犯罪所得之去向之犯意聯絡（附表
    編號1至7部分）、蔡承學再與王皓銘互相搭配，而與該詐欺
    集團成員共同意圖為自己不法所有，基於三人以上共同詐欺
    取財及掩飾、隱匿特定犯罪所得之去向之犯意聯絡（附表編
    號8至19部分），先由詐欺集團某成員以附表所示方式向附
    表所示之人施用詐術，致渠等陷於錯誤，分別匯付款項至附
    表所示帳戶內，真實姓名年籍不詳之綽號「小旋風」旋指示
    蔡承學於附表所示時、地，持人頭帳戶提款卡提領上開款項
    ，所得贓款均上繳予真實姓名年籍不詳之「小旋風」，而以
    此方式製造金流斷點，掩飾、隱匿詐欺犯罪所得之去向。蔡
    承學並因此獲得如附表編號8至19所示提領金額2%之報酬，
    共計新臺幣（下同）24,380元。嗣因附表所示之被害人發現
    有異而報警，始悉上情。
二、案經陳姿里、張景仰、劉桂香、錢素珍、陳溪村分別訴由臺
    中市政府警察局第六分局、第四分局、第五分局、大甲分局
    、及臺中市政府警察局豐原分局報請臺灣臺中地方檢察署呈
    請臺灣高等檢察署檢察長令轉臺灣臺南地方檢察署，經李奕
    臻、陳李美玉、周秋月、林李桃嬌、李宜方、陳慈慰、謝榮
    湶、李瓊芬、邱寓羚、賴美伶、王姿芳、廖寶珠分別訴由臺
    南市政府警察局第四分局、第六分局、第五分局、高雄市政
    府警察局三民分局第一分局報請臺灣臺南地方檢察署檢察官
    偵查起訴；經高雄市政府警察局前鎮分局、苓雅分局報請臺
    灣高雄地方檢察署檢察官移送併辦；花蓮縣警察局移送臺灣
    花蓮地方檢察署呈請臺灣高等檢察署檢察長令轉臺灣南投地
    方檢察署檢察官移送併辦。
    理  由
壹、程序方面：
一、本案之審理範圍：
㈠、法院不得就未經起訴之犯罪審判，刑事訴訟法第268條定有明
    文。又犯罪是否已經起訴，應以起訴書依刑事訴訟法第264
    條第2項第2款規定所記載之「犯罪事實」為準。而此「犯罪
    事實」之重要內容，包括犯罪構成要件事實及所組成之具體
    「人、事、時、地、物」等基本要素，亦即與犯罪成立具有
    重要關係之基本社會事實。是起訴之「犯罪事實」應表明起
    訴之特定犯罪，不致與其他犯罪互相混淆，除須足使法院得
    確定審判範圍外，並須足以使被告知悉係因何「犯罪事實」
    被起訴，俾得為防禦之準備，以充足保障被告訴訟防禦權。
    又起訴書犯罪事實欄就犯罪之時間、地點、方法、態樣，以
    及適用法律有關事項之記載，如存在「無礙於辨別起訴犯罪
    事實同一性」之明顯錯誤，法院固應予以究明及更正，並據
    以認定犯罪事實。倘起訴書犯罪事實欄之記載，並無明顯錯
    誤，則不得逕以更正方式，而就未經起訴之犯罪事實為裁判
    ，並置原起訴之犯罪事實於不顧。所稱「無礙於辨別起訴犯
    罪事實同一性」之明顯錯誤，係指文字顯然誤寫，或與起訴
    之犯罪事實所憑卷內證據有顯著不符等情形而言。至於檢察
    官與法院斟酌卷內事證，而為不同之認定者，核屬所為判斷
    正確與否之事項，應不在其列。故法院應依據起訴之「犯罪
    事實」重要具體內容整體評價而為論斷，於「無礙起訴犯罪
    事實同一性」，及充足保障被告訴訟防禦權行使之前提下，
    始得依據調查所得之證據綜合判斷以認定犯罪事實；倘已影
    響起訴犯罪事實同一性之認定及被告防禦權之行使，仍自行
    認定犯罪事實逕予審判，即係就未經起訴之犯罪審判，且等
    同於就起訴之犯罪事實未予判決，而併有已受請求之事項未
    予判決及未受請求之事項予以判決之違法（最高法院108年
    度台上字第2882號判決意旨參考）。又檢察官代表國家提起
    公訴，基於檢察一體原則，到庭實行公訴之檢察官（下稱公
    訴檢察官）如發現起訴事實顯有錯誤，雖得於不影響基本社
    會事實同一性之情形下，更正或補充起訴事實，縱其更正或
    補充之犯罪時間、處所及方法，與起訴事實略有歧異，仍得
    為之，惟苟有礙於同一性之認定，則法院審理範圍仍應以起
    訴事實所載為準，不因公訴檢察官到庭更正或補充之意見而
    受拘束，乃屬當然。
㈡、經查，起訴書犯罪事實及所犯法條欄原記載被告蔡承學亦涉
    犯組織犯罪防制條例第3條第1項罪嫌，惟被告參與該詐欺集
    團犯罪組織後所參與之加重詐欺案件，最先繫屬於法院之案
    件為臺灣橋頭地方法院108年度審訴字第745號，其參與該詐
    欺集團犯罪組織後首次犯行之加重詐欺取財案件則繫屬於臺
    灣南投地方法院108年度金訴字第19號。本案並非被告最先
    繫屬於法院之案件，亦非被告參與詐欺集團犯罪組織後首次
    犯行，足認起訴書該部分顯屬誤載，亦無礙起訴犯罪事實同
    一性，復經公訴檢察官為更正（見本院卷二第238頁），而
    非屬本院審理本案之範圍，合先敘明。
二、證據能力：
㈠、按被告以外之人於審判外之陳述，雖不符刑事訴訟法第159條
    之1至之4規定，而經當事人於審判程序同意作為證據，法院
    審酌該言詞陳述或書面陳述作成時之情況，認為適當者，亦
    得為證據。又當事人、代理人或辯護人於法院調查證據時，
    知有同法第159條第1項不得為證據之情形，而未於言詞辯論
    終結前聲明異議者，視為有前項之同意，刑事訴訟法第159
    條之5定有明文。查，本件下列引用之被告以外之人於審判
    外之陳述，被告蔡承學表示同意有證據能力（見本院卷一第
    233頁、本院卷二第303-304頁），而檢察官迄言詞辯論終結
    前並未聲明異議，本院審酌上開證據資料製作時之情況，無
    不當取供及證明力明顯過低之瑕疵，認以之作為證據應屬適
    當，故揆諸前開規定，認前揭證據資料應有證據能力。
㈡、其餘本判決引用之非供述證據，均與本案犯罪待證事實具有
    證據關聯性，且無證據證明有何違法取證之情事，並經本院
    於審理期日依法踐行調查證據程序，亦得為本案之證據使用
    ，合先敘明。
三、又檢察官起訴書附表編號17部分，為重複起訴，業經檢察官
    以108年度聲撤字第12號具狀撤回起訴，有前揭撤回起訴書1
    份在卷可稽（見本院卷一第197-198頁），併此敘明。
貳、實體方面：
一、訊據被告蔡承學固坦承涉犯三人以上共同詐欺取財犯行，惟
    矢口否認有何洗錢犯行，辯稱：從頭到尾伊沒有跟上手接觸
    過，故否認洗錢犯行云云。經查：
㈠、本件被告蔡承學參與前揭詐欺集團擔任車手，於如附表所示
    告訴人、被害人遭本案詐欺集團成員詐騙，因此陷於錯誤而
    匯付如附表所示款項至人頭帳戶後，被告即依指示持人頭帳
    戶提款卡領取如附表所示贓款及上繳予上手詐欺集團成員，
    就附表編號8至19所示犯行並收取提領贓款2%之報酬等情，
    業據被告蔡承學坦承不諱，並據證人即共同被告王皓銘、余
    伯潁於警詢及偵查中證述在卷，復據證人即如附表所示之告
    訴人、被害人於警詢中證述明確。此外，亦有監視器擷取畫
    面照片、詐騙帳戶提款明細表、元大銀行國內匯款申請書、
    元大銀行存款存摺封面影本（告訴人李奕臻）、彰化商業銀
    行南台南分行107年12月7日彰銀南台南字第1070178號函、
    監視器畫面截圖照片及熱點資料案件詳細列表、彰化銀行三
    峽分行107年12月7日彰峽字第55810238號函暨所附開戶人基
    本資料及資金往來明細資料（戶名蔡佳蓉）、華南商業銀行
    匯款回條聯、銀行帳戶存摺封面及內頁（告訴人陳李美玉）
    、合作金庫銀行帳戶交易明細（戶名劉彥廷）、合作金庫銀
    行帳戶交易明細（戶名林雅婷）、玉山銀行匯款申請書（告
    訴人林李桃嬌）、玉山銀行存款回條、銀行帳戶存摺封面（
    告訴人林李桃嬌）、台新銀行帳戶交易明細（戶名吳毓城）
    、郵局臨櫃匯款交易明細（告訴人謝榮湶）、聯邦銀行ATM
    匯款交易明細（告訴人李瓊芬）、通訊軟體LINE對話紀錄翻
    拍照片（告訴人賴美伶）、郵政自動櫃員機交易明細（告訴
    人賴美伶）、郵政存簿儲金簿存摺封面及內頁、郵政跨行匯
    款申請書（告訴人陳慈慰）、台中銀行國內匯款申請書回條
    （告訴人廖寶珠）、嘉義縣竹崎地區農會匯款憑條（告訴人
    邱寓羚）、中國信託銀行松山分行帳戶存摺封面及內頁影本
    （告訴人王姿芳）、監視器畫面截圖照片、匯款申請書（被
    害人游鄭玉葉）、嫌疑人提領明細及影像截圖、監視器畫面
    截圖、合作金庫商業銀行銀行林內分行107年11月15日合金
    林內字第1070004126號函暨所附存戶開戶資料、帳戶交易明
    細（戶名張清訓）、中國信託銀行及台新銀行自動櫃員機交
    易收據影本及萊爾富超商E購卡付款證明影本（被害人朱貴
    蘭）、國泰世華銀行自動櫃員機交易收據影本（告訴人陳姿
    里）、提款機監視器影像截圖、蘇澳南方澳郵局帳戶交易明
    細（戶名林怡瑄）、溪州郵局交易明細（戶名陳育藤）、國
    泰世華商業銀行交易明細（戶名易心慧）、監視器畫面截圖
    照片、第一商業銀行匯款申請書回條、第一商業銀行帳戶存
    摺封面及內頁（告訴人劉桂香）、臺南小東郵局郵政存簿儲
    金簿封面內頁影本（告訴人張景仰）、玉山銀行帳戶交易明
    細（戶名鄭宇泓）、新光銀行國內匯款申請書（告訴人錢素
    珍）、玉山銀行顧客基本資料查詢及留存印鑑（戶名鄭宇泓
    ）、自動櫃員機監視器影像截圖照片、玉山銀行帳戶交易明
    細（戶名陳俊良）、第一商業銀行匯款申請書回條（告訴人
    陳溪村）、監視器畫面截圖照片、彰化銀行存摺存款交易明
    細查詢資料（戶名王捷生）、監視器擷錄照片、現場照片、
    第一商業銀行匯款申請書回條（被害人游鄭玉葉）、報案紀
    錄（李奕臻、陳李美玉、周秋月、林李桃嬌、李宜方、謝榮
    湶、李瓊芬、賴美伶、陳慈慰、廖寶珠、邱寓羚、王姿芳、
    游鄭玉葉、陳姿里、劉桂香、張景仰、錢素珍、陳溪村）在
    卷可稽。
㈡、按洗錢防制法之立法目的係在於防範及制止因特定犯罪所得
    之不法財物或財產上利益，藉由洗錢行為（例如經由各種金
    融機構或其他交易管道），使其形式上轉換成為合法來源，
    以掩飾或切斷其財產或財產上利益來源與犯罪之關聯性，而
    藉以逃避追訴、處罰。倘能證明人頭帳戶內之資金係前置之
    特定犯罪所得，即應逕以一般洗錢罪論處。例如詐欺集團向
    被害人施用詐術後，為隱匿其詐欺所得財物之去向，而令被
    害人將其款項轉入該集團所持有、使用之人頭帳戶，並由該
    集團所屬之車手前往提領詐欺所得款項得逞，檢察官如能證
    明該帳戶內之資金係本案詐欺之特定犯罪所得，即已該當於
    洗錢防制法第14條第1 項之一般洗錢罪，倘行為人意圖掩飾
    或隱匿特定犯罪所得來源，而將特定犯罪所得直接消費處分
    ，甚或交予其他共同正犯，而由共同正犯以虛假交易外觀掩
    飾不法金流移動，即難認單純犯罪後處分贓物之行為，應仍
    構成洗錢防制法第2 條之洗錢行為。查，被告蔡承學及所屬
    詐欺集團成員對附表所示告訴人、被害人實施之三人以上共
    同詐欺取財罪，為洗錢防制法第3 條第1 款所稱之特定犯罪
    ，被告蔡承學自承於本案詐欺集團成員詐騙告訴人、被害人
    後，依指示拿取人頭帳戶提款卡，再持以提領詐騙款項，再
    將該現金款項轉交上手「小旋風」，其作用顯在於將犯罪集
    團成員所取得贓款，以現金形式迂迴透過車手輾轉進行交付
    ，客觀上製造金流斷點以掩飾、隱匿犯罪所得之去向，阻撓
    國家對犯罪所得之追查，所為自已構成洗錢防制法第2 條第
    2款所稱之洗錢行為。是被告蔡承學空言否認涉犯洗錢犯行
    ，要非可採。
㈢、綜上所述，本件事證明確，被告蔡承學上開犯行，堪以認定
    ，應依法論科。
二、論罪科刑：
㈠、核被告蔡承學所為，均係犯刑法第339條之4第1項第2款之三
    人以上共同詐欺取財罪、洗錢防制法第14條第1項之一般洗
    錢罪。
㈡、共同正犯：被告蔡承學與被告王皓銘（就附表編號8至19部分
    ）與真實姓名年籍不詳之綽號「小旋風」、「老虎」、「野
    馬」、「壞壞」及其他詐欺集團成員間，就本案犯罪係於合
    同意思範圍內，相互利用他人之行為，以達遂行詐欺取財之
    目的，相互間有犯意聯絡及行為分擔，應依刑法第28條規定
    論以共同正犯。
㈢、接續犯：被告蔡承學所屬詐欺集團成員向告訴人、被害人實
    施詐騙，致使渠等匯付款項至指定之帳戶後，再由被告蔡承
    學依指示於密接之時間、地點，接續提款，各係侵害同一告
    訴人、被害人之法益，被告蔡承學就同一告訴人、被害人受
    詐騙匯入款項、分次提款各舉動之獨立性極為薄弱，依一般
    社會健全觀念，在時間差距上，難以強行分開，在刑法評價
    上，以視為數個舉動之接續施行，包括評價為法律上一行為
    ，均屬接續犯，是對同一告訴人、被害人於密接時地內之所
    為數次犯行，均應僅論以一罪。
㈣、想像競合：被告蔡承學及其所屬詐欺集團成員共同詐欺取財
    及洗錢行為，旨在詐得告訴人、被害人之款項，並使上開金
    錢流向難以追查，隱匿上開犯罪所得之本質及去向，均係在
    同一犯罪決意及預定計畫下所為階段行為，因果歷程並未中
    斷，應僅認係一個犯罪行為。是本件被告蔡承學所為上開犯
    行，均係以一行為觸犯刑法第339條之4第1項第2款之三人以
    上共同詐欺取財罪及洗錢防制法第14條第1項之一般洗錢罪
    ，為想像競合犯，應依刑法第55條規定，均從一重之刑法第
    339條之4第1項第2款三人以上共同詐欺取財罪處斷。
㈤、罪數：被告蔡承學所犯上開19罪，犯意各別，行為互殊，應
    予分論併罰。
㈥、併辦部分：臺灣高雄地方檢察署108年度偵字第4340號、第75
    33號移送併辦部分，與附表編號11、13所示部分，有接續犯
    之實質上一罪關係，依審判不可分原則，為起訴效力所及，
    本院自應併予審究。另臺灣南投地方檢察署108年度偵字第4
    559號移送併辦部分，與附表編號2、3所示部分，為同一事
    實，本院自應併予審理，附此敘明。
㈦、爰審酌被告蔡承學年輕力壯，不思以正當途徑賺取財物，竟
    貪圖一己不法私利，加入詐欺集團，與本案詐欺集團成員共
    同騙取告訴人、被害人之財物，致渠等受有財產上損失，侵
    害渠等之財產法益，所為應予非難，兼衡其犯罪動機、目的
    、手段、所生危害、所得利益、在本案擔任角色之涉案程度
    ，暨其素行，大學肄業之智識程度、入監前從事營造、旅遊
    業、月薪約5萬至6萬元、未婚、無需扶養之人之生活狀況，
    犯罪後僅坦承部分犯行之犯罪後態度，迄未與告訴人、被害
    人和解以賠償渠等損失等一切情狀，分別量處如附表所示之
    刑，並定其應執行之刑如主文所示，以示懲儆。
三、沒收：
㈠、按犯罪所得，屬於犯罪行為人者，沒收之；於全部或一部不
    能沒收或不宜執行沒收時，追徵其價額，刑法第38條之1第1
    項前段、第3項定有明文。
  ⒈查，本件被告蔡承學供承其於附表編號8至19所示犯行，均有
    收取提領金額2%之報酬等語（見本院卷第191頁），共計24,
    380元，為其犯罪所得，並未據扣案，應依刑法第38條之1第
    1項前段、第3項規定宣告沒收，於全部或一部不能沒收或不
    宜執行沒收時，追徵其價額。
  ⒉至被告蔡承學本案所犯洗錢防制法第14條第1 項規定，依同
    法第18條第1 項前段固有沒收財物或財產上利益之特別規定
    。惟查，洗錢防制法第18條第1 項固規定「犯第14條之罪，
    其所移轉、變更、掩飾、隱匿、收受、取得、持有、使用之
    財物或財產上利益，沒收之；犯第15條之罪，其所收受、持
    有、使用之財物或財產上利益，亦同」，此一規定採取義務
    沒收主義，只要合於前述規定，法院即應為相關沒收之諭知
    ，然該洗錢行為之標的是否限於行為人所有者始得宣告沒收
    ，法無明文，實務上一向認為倘法條並未規定「不問屬於犯
    罪行為人與否均沒收」時，自仍以屬於被告所有者為限，始
    應予沒收。另參諸最高法院100 年度臺上字第5026號判決：
    「毒品危害防制條例第19條第1 項關於沒收之規定，固採義
    務沒收主義，凡犯同條例第4 條至第9 條、第12條、第13條
    或第14條第1 項、第2 項之罪者，其供犯罪所用或因犯罪所
    得之財物，均應諭知沒收。但該法條並未規定『不問屬於犯
    罪行為人與否』，均沒收之，自仍以屬於被告所有者為限，
    始應予以沒收」之意旨，在洗錢防制法並未規定「不問屬於
    犯罪行為人與否」之情形下，自宜從有利於被告之認定。查
    ，本案被告蔡承學所領得之款項，扣除上開報酬後，均已上
    繳予詐欺集團成員，是已上繳之款項並非被告所有，亦非在
    被告實際掌控中，則被告就上開犯罪所收受、持有之財物，
    在超過被告所獲取報酬之外的數額，本不具所有權及事實上
    處分權，爰不予宣告沒收或追徵。
㈡、按供犯罪所用、犯罪預備之物或犯罪所生之物，屬於犯罪行
    為人者，得沒收之，刑法第38條第2項前段定有明文。查，
    扣於本院另案(本院109年度金訴字第107號)之蘋果廠牌行動
    電話1支(門號不詳，IMEI：000000000000000號)，為詐欺集
    團交付被告蔡承學使用之工作機，並非被告所有，業據被告
    蔡承學於本院審理中供承在卷，是該手機雖係供犯罪所用之
    物，然依前揭規定，尚無從宣告沒收，併予敘明。
據上論斷，應依刑事訴訟法第299條第1項前段，判決如主文。
本案經檢察官洪欣昇提起公訴，臺灣高雄地方檢察署檢察官李美
金、臺灣南投地方檢察署檢察官劉仁慈移送併辦，檢察官廖羽羚
、陳冠霖到庭執行職務。
中    華    民    國    110    年    6    月    10    日
                刑事第一庭  審判長法  官  林臻嫺
                                  法  官  陳  薇
                                  法  官  高俊珊
以上正本證明與原本無異。
如不服本判決應於收受送達後20日內向本院提出上訴書狀，並應
敘述具體理由。其未敘述上訴理由者，應於上訴期間屆滿後20日
內向本院補提理由書( 均須按他造當事人之人數附繕本) 「切勿
逕送上級法院」。
                                  書記官  洪儀珊　
中　　華　　民　　國　　110 　年　　6 　　月　　10　　日
附錄本案論罪科刑法條全文：
中華民國刑法第339 條之4
犯第339 條詐欺罪而有下列情形之一者，處1 年以上7 年以下有
期徒刑，得併科1 百萬元以下罰金：
一、冒用政府機關或公務員名義犯之。
二、三人以上共同犯之。
三、以廣播電視、電子通訊、網際網路或其他媒體等傳播工具，
    對公眾散布而犯之。
前項之未遂犯罰之。

洗錢防制法第14條
有第二條各款所列洗錢行為者，處 7 年以下有期徒刑，併科新
臺幣 5 百萬元以下罰金。
前項之未遂犯罰之。
前二項情形，不得科以超過其特定犯罪所定最重本刑之刑。

附表：
編號 被害人、 告訴人 詐欺方式 匯款時間、金額(新臺幣)  匯入帳戶 提款時間、金額(新台幣) 提款地點 罪名、宣告刑及沒收 1 游鄭玉葉(未提告) 詐欺集團於107年11月2日11時許以「假冒親友詐財」方式，撥打電話向被害人游鄭玉葉借款，致其陷於錯誤而匯款。 107年11月2日 11時39分 匯款290,000元  合庫商銀 000-0000000000000 (張清訓) ①107年11月2日12時32分提領30,000元。 ②107年11月2日12時33分提領30,000元。 ③107年11月2日12時34分提領30,000元。 ④107年11月2日12時36分提領30,000元。 ⑤107年11月2日12時37分提領30,000元。 (共計150,000元) 臺中市○○區○○路000號 蔡承學犯三人以上共同詐欺取財罪，處有期徒刑壹年肆月。  2 陳姿里 （提告） （南投地檢併辦） 陳姿里於107年11月4日19時44分許接到詐欺集團假冒網路賣家及台新銀行專員來電，佯稱誤設分期，要求陳姿里前往提款機操作解除設定，避免被重複扣款，致其陷於錯誤而匯款。 107年11月4日 21時11分 匯款29,985元  中華郵政 000-00000000000000 (林怡瑄)  ①107年11月4日21時41分提領60,000元。 ②107年11月4日21時43分提領25,000元。 (共計85,000元) 臺中市○○區○○路00號大隆郵局 蔡承學犯三人以上共同詐欺取財罪，處有期徒刑壹年貳月。  3 朱貴蘭 （未提告）(南投地檢併辦） 朱貴蘭自107年11月2日21時21分起接到詐欺集團假冒網路賣家及合作金庫專員來電，佯稱誤設分期，要求朱貴蘭前往提款機操作取消交易，致其陷於錯誤而匯款。 107年11月4日 21時18分 匯款30,000元  中華郵政 000-00000000000000 (林怡瑄)   蔡承學犯三人以上共同詐欺取財罪，處有期徒刑壹年貳月。     107年11月4日 21時19分 匯款25,000元      4 張景仰 (提告) 詐欺集團於107年11月5日11時許以「假冒親友詐財」方式，撥打電話向告訴人張景仰借款，致其陷於錯誤而匯款。 107年11月5日 11時42分 匯款80,000元  中華郵政 000-00000000000000 (陳育藤) ①107年11月5日12時3分提領60,000元。 ②107年11月5日12時4分提領20,000元。 (共計80,000元) 臺中市○○區○○路0段000號郵局 蔡承學犯三人以上共同詐欺取財罪，處有期徒刑壹年貳月。  5  劉桂香 (提告) 詐欺集團於107年11月5日10時許以「假冒親友詐財」方式，撥打電話向告訴人劉桂香借款，致其陷於錯誤而匯款。 107年11月5日 11時58分 匯款50,000元  國泰世華 000-000000000000 (易心慧) 107年11月5日12時31分提領50,000元。 (共計50,000元) 臺中市○○區○○○路0段0000號全家超商龍富二門市 蔡承學犯三人以上共同詐欺取財罪，處有期徒刑壹年貳月。  6 錢素珍 (提告) 詐欺集團自107年10月30日11時31分起以「假冒親友詐財」方式，撥打電話向告訴人錢素珍借款，致其陷於錯誤而匯款。 107年11月5日 12時42分 匯款320,000元  玉山銀行 000-0000000000000 (鄭宇泓) ①107年11月5日13時59分提領20,000元。 ②107年11月5日14時提領20,000元。 ③107年11月5日14時1分提領20,000元。 ④107年11月5日14時1分提領20,000元。 ⑤107年11月5日14時2分提領20,000元。 ⑥107年11月5日14時3分提領20,000元。 ⑦107年11月5日14時3分提領20,000元。 (共計140,000元) 臺中市○○區○○路0段000號三信銀行北屯分行 蔡承學犯三人以上共同詐欺取財罪，處有期徒刑壹年肆月。 7 陳溪村 (提告) 詐欺集團自107年10月30日18時許起接續以「假冒親友詐財」方式，撥打電話向告訴人陳溪村借款，致其陷於錯誤而匯款。 107年11月5日 12時43分 匯款227,000元  玉山銀行 000-0000000000000 (陳俊良) ①107年11月6日0時1分提領20,000元。 ②107年11月6日0時2分提領20,000元。 ③107年11月6日0時4分提領7,000元。 (共計47,000元) 臺中市○○區○○路000號后里區農會 蔡承學犯三人以上共同詐欺取財罪，處有期徒刑壹年肆月。  8 李奕臻 (提告) 詐欺集團於107年11月13日10時43分許以「假冒親友詐財」方式，撥打電話向告訴人李奕臻借款，致其陷於錯誤而匯款。 107年11月13日 11時 匯款95,000元  永豐銀行 000-00000000000000 (蔡佳蓉) ①107年11月13日13時1分提領20,000元。 ②107年11月13日13時2分提領20,000元。 ③107年11月13日13時2分提領20,000元。 ④107年11月13日13時3分提領20,000元。 ⑤107年11月13日13時4分提領14,000元。 ⑥107年11月13日13時23分提領1,000元。 (共計95,000元) 臺南市○○區○○路000號郵局、同市○○區○○路0段000號 蔡承學犯三人以上共同詐欺取財罪，處有期徒刑壹年貳月。 未扣案犯罪所得新臺幣壹仟玖佰元沒收，於全部或一部不能沒收或不宜執行沒收時，追徵其價額。 9 陳李美玉(提告) 詐欺集團自107年11月14日13時起接續以「假冒親友詐財」方式，撥打電話向告訴人陳李美玉借款，致其陷於錯誤而匯款。 107年11月14日13時57分 匯款30,000元  彰化銀行 000-00000000000000 (蔡佳蓉) 107年11月14日14時57分提領30,000元。 (共計30,000元) 臺南市○區○○路0段000號彰化商業銀行南台南分行 蔡承學犯三人以上共同詐欺取財罪，處有期徒刑壹年貳月。 未扣案犯罪所得新臺幣陸佰元沒收，於全部或一部不能沒收或不宜執行沒收時，追徵其價額。 10 周秋月 (提告) 詐欺集團自107年11月14日15時4分起接續以「假冒親友詐財」方式，撥打電話向告訴人周秋月借款，致其陷於錯誤而匯款。 107年11月16日13時45分 匯款80,000元  合作金庫 000-0000000000000 (劉彥廷)  ①107年11月16日14時8分提領30,000元。 ②107年11月16日14時9分提領30,000元。 ③107年11月16日14時10分提領20,000元。 (共計80,000元) 臺南市○區○○路000號合庫商銀赤崁分行 蔡承學犯三人以上共同詐欺取財罪，處有期徒刑壹年貳月。 未扣案犯罪所得新臺幣壹仟陸佰元沒收，於全部或一部不能沒收或不宜執行沒收時，追徵其價額。 11 林李桃嬌（提告）  詐欺集團自107年11月18日19時起接續以「假冒親友詐財」方式，撥打電話向告訴人林李桃嬌借款，致其陷於錯誤而匯款。 107年11月19日12時49分 匯款100,000元  合作金庫 000-0000000000000 (林雅婷)  ①107年11月19日13時36分提領30,000元。 ②107年11月19日13時至37分提領30,000元。 ③107年11月19日13時38分提領30,000元。 ④107年11月19日13時39分提領10,000元。 （共計100,000元） 臺南市○區○○路00號合庫商銀台南分行 蔡承學犯三人以上共同詐欺取財罪，處有期徒刑壹年肆月。 未扣案犯罪所得新臺幣參仟玖佰捌拾元沒收，於全部或一部不能沒收或不宜執行沒收時，追徵其價額。    107年11月20日13時21分 匯款99,000元 (高雄地檢併辦）  玉山銀行 000-0000000000000 (林雅婷) ①107年11月20日13時39分提領50,000元。 ②107年11月20日13時40分提領49,000元。 (共計99,000元) 高雄市○○區○○○路0號玉山銀行高雄分行  12 李宜方 (提告) 詐欺集團自107年11月14日起接續以「假冒親友詐財」方式，撥打電話向告訴人李宜方借款，致其陷於錯誤而匯款。 107年11月19日23時17分 匯款70,000元  台新銀行 000-00000000000000 (吳毓城) 107年11月20日00時16分提領70,000元。 (共計70,000元) 臺南市○區○○路000號全家超商忠成門市 蔡承學犯三人以上共同詐欺取財罪，處有期徒刑壹年貳月。 未扣案犯罪所得新臺幣壹仟肆佰元沒收，於全部或一部不能沒收或不宜執行沒收時，追徵其價額。 13 陳慈慰 （提告）  詐欺集團於107年11月18日12時許以「假冒親友詐財」方式，撥打電話向告訴人陳慈慰借款，致其陷於錯誤而匯款。 107年11月21日09時24分 匯款300,000元  彰化銀行 000-00000000000000 (王捷生) ①107年11月21日10時5分提領30,000元。 ②107年11月21日10時6分提領30,000元。 ③107年11月21日10時7分提領30,000元。 ④107年11月21日10時8分提領30,000元。 ⑤107年11月21日10時8分提領30,000元。 （共計150,000元） 高雄市○○區○○○路000號彰化銀行三民分行提款機  蔡承學犯三人以上共同詐欺取財罪，處有期徒刑壹年肆月。 未扣案犯罪所得新臺幣伍仟元沒收，於全部或一部不能沒收或不宜執行沒收時，追徵其價額。       詐欺集團不詳成員自王捷生帳戶內轉帳100,000元至吳毓城之台新銀行000-00000000000000號帳戶後，由蔡承學於107年11月21日14時3分提領100,000元。(高雄地檢併辦) (共計100,000元) 高雄市○鎮區○○○路000號台新銀行苓雅分行  14 謝榮湶 (提告) 詐欺集團於107年11月23日11時06分以「假冒親友詐財」方式，撥打電話向告訴人謝榮湶借款，致其陷於錯誤而匯款。 107年11月26日10時56分 匯款100,000元  中華郵政 000-00000000000000 (張綺真) ①107年11月26日11時17提領60,000元。 ②107年11月26日11時19提領40,000元。 (共計100,000元) 高雄市○○區○○○路00號中華郵政高雄站後郵局提款機 蔡承學犯三人以上共同詐欺取財罪，處有期徒刑壹年貳月。 未扣案犯罪所得新臺幣貳仟元沒收，於全部或一部不能沒收或不宜執行沒收時，追徵其價額。 15 李瓊芬 (提告) 詐欺集團於107年11月24日11時08分以「假冒親友詐財」方式，撥打電話向告訴人李瓊芬借款，致其陷於錯誤而匯款。 107年11月26日11時51分 匯款20,000元  中華郵政 000-00000000000000 (張綺真) 107年11月26日12時7分提領20,000元。 (共計20,000元) 高雄市○○區○○○路00號中華郵政高雄站後郵局提款機 蔡承學犯三人以上共同詐欺取財罪，處有期徒刑壹年貳月。 未扣案犯罪所得新臺幣肆佰元沒收，於全部或一部不能沒收或不宜執行沒收時，追徵其價額。 16 邱寓羚 (提告) 詐欺集團於107年11月24日11時51分許以「假冒親友詐財」方式，撥打電話向告訴人邱寓羚借款，致其陷於錯誤而匯款。 107年11月26日12時27分 匯款60,000元  國泰世華 000-000000000000 (鄭林素蘭) ①107年11月26日13時0分提領2,000元。 ②107年11月26日13時1分提領58,000元。 (共計60,000元) 高雄市○○區○○路000○000號全家超商-高雄吉林店國泰世華提款機 蔡承學犯三人以上共同詐欺取財罪，處有期徒刑壹年貳月。 未扣案犯罪所得新臺幣壹仟貳佰元沒收，於全部或一部不能沒收或不宜執行沒收時，追徵其價額。 17 賴美伶 (提告) 詐欺集團於107年11月26日11時06分以「假冒親友詐財」方式，撥打電話向告訴人賴美伶借款，致其陷於錯誤而匯款。 107年11月26日13時08分 匯款30,000元  中華郵政 000-00000000000000 (張綺真) 107年11月26日13時38分提領30,000元。 (共計30,000元) 高雄市○○區○○○路00號中華郵政高雄站後郵局提款機 蔡承學犯三人以上共同詐欺取財罪，處有期徒刑壹年貳月。 未扣案犯罪所得新臺幣陸佰元沒收，於全部或一部不能沒收或不宜執行沒收時，追徵其價額。 18 王姿芳 (提告) 詐欺集團於107年11月27日11時許以「假冒親友詐財」方式，撥打電話向告訴人王姿芳借款，致其陷於錯誤而匯款。 107年11月27日11時37分 匯款15,000元  國泰世華 000-000000000000 (鄭林素蘭) 107年11月27日12時08分提領15,000元。 (共計15,000元) 高雄市○○區○○○路000號國泰世華高雄分行提款機 蔡承學犯三人以上共同詐欺取財罪，處有期徒刑壹年貳月。 未扣案犯罪所得新臺幣參佰元沒收，於全部或一部不能沒收或不宜執行沒收時，追徵其價額。 19 廖寶珠 (提告) 詐欺集團自107年11月14日11時20分起接續以「假冒親友詐財」方式，撥打電話向告訴人廖寶珠借款，致其陷於錯誤而匯款。 107年11月27日15時30分 匯款170,000元  台灣土銀 000-000000000000 (陳建佑) ①107年11月27日16時11分提領60,000元。 ②107年11月27日16時12分提領60,000元。 （共計120,000元） 高雄市○○區○○0路000號土地銀行博愛分行提款機 蔡承學犯三人以上共同詐欺取財罪，處有期徒刑壹年肆月。 未扣案犯罪所得新臺幣伍仟肆佰元沒收，於全部或一部不能沒收或不宜執行沒收時，追徵其價額。    107年11月27日15時31分 匯款150,000元  中華郵政 000-00000000000000 (陳建佑) ①107年11月27日16時16分提領60,000元。 ②107年11月27日16時17分提領60,000元。 ③107年11月27日16時18分提領30,000元。 (共計150,000元) 高雄市○○區○○○路000號1樓中華郵政高雄博愛路郵局提款機